# 购买的甘蔗种子属于哪一类的生物资产？？？

提问人：sherry_hyx 时间：2013-04-19 15:13:45
请教版主：购买甘蔗种子用于种植甘蔗，但一次性种植下去后，收成预计可以持续达 5 年，然后收成后的甘蔗用于出售。这种情况下，购进的甘蔗种子是作为“原材料—种子”入账还是作为生物资产入账？如果是生物资产的话，又是属于哪一类生物资产呢？是不是“生产性生物资产”？每年用来出售的收成后的甘蔗是作为“消耗性生物资产吗？

回答人：chenyiwei
回复 sherry_hyx 的帖子
购入的种子在播种下去之前应确认为“存货——原材料”，不是生物资产。因为尚未种下去的种子处于休眠状态，不具有生长中的动植物所具有的生物转化能力。
播种后，如果每年都可以有甘蔗的收成，则可以作为生产性生物资产列示。 所收获的甘蔗茎干属于农产品，列报为存货。

提问人：sherry_hyx 时间：2013-05-02 11:02:03
回复 chenyiwei 的帖子
继续请教版主：如果播种后的甘蔗作为生产性生物资产的话，会计核算上应该是怎样处理呢？将“原材料-种子”结转到“生产性生物资产”吗？
那在种植之后的一些陆续支出，如直接人工、直接材料等是计入“生产成本”还是“生产性生物资产”呢？

回答人：chenyiwei
1 、在播种时，将“原材料——种子”的帐面价值转入“生产性生物资产”。 2 、种植后的管护成本根据是否已经达到成熟状态，确定是资本化计入生产性生物资产成本还是计入生产成本。请熟悉此方面实务的网友指正，谢谢！